臺灣高等法院刑事判決
108年度上易字第2194號
上  訴  人  
即  被  告  劉志桓

                   住新竹縣○○鄉○○路0段000巷00弄0號（現另
                    案於法務部○○○○○○○執行）
            羅苡翃（原名羅梓旗）




上列上訴人即被告等因贓物等案件，不服臺灣新竹地方法院108
年度易字第577號，中華民國108年8月19日第一審判決（起訴案
號：臺灣新竹地方檢察署107年度偵字第8533號、第12160號），
提起上訴，本院判決如下：
    主  文
上訴駁回。
    事  實
一、辰○○、申○○（綽號「皇子」）基於為自己不法所有之意圖，
    個別或分別與馮遠惠（所犯本件竊盜等罪，業經原審判決判
    處應執行有期徒刑2年10月、10月確定）共同基於竊盜犯意
    聯絡，分別為下列犯行： 
（一）辰○○基於為自己不法所有之意圖，分別於如附表編號1至4
      、8至11所示時間、地點，以如附表編號1至4、8至11所示
      方式，竊取如附表編號1至4、9所示之車輛、車牌（各次
      竊盜時間、地點、被害人、方式、竊得財物、既未遂等，
      詳如附表編號1至4、8至11所示）。 
（二）辰○○、申○○共同基於竊盜之犯意聯絡，分別於如附表編號
      6、7、16所示時間、地點，以如附表編號6、7、16所示方
      式，竊取如附表編號6、7、16所示車輛、財物得手（其中
      辰○○所犯如附表編號16所示共同竊盜犯行，另經原審法院
      以107年度易字第821號判決判處有期徒刑3月確定，各次
      竊盜時間、地點、行為人、被害人、方式、竊得財物等，
      詳如附表編號6、7、16所示）。
（三）辰○○與馮遠惠共同基於竊盜之犯意聯絡，於如附表編號5
      、12所示時間、地點，以如附表編號5、12所示方式，分
      別竊取附表編號5、12所示財物得逞。
（四）申○○與馮遠惠共同基於竊盜之犯意聯絡，於如附表編號 1
      5所示時間、地點，以附表編號15所示方式，竊取附表編
      號15所示車輛得逞。
（五）申○○與辰○○、馮遠惠共同基於結夥三人竊盜之犯意聯絡，
      分別於如附表編號13、14所示時間、地點，以如附表編號
      13、14所示方式，竊取如附表編號13、14所示車輛得逞（
      辰○○、馮遠惠所犯如附表編號13、14所示結夥三人竊盜犯
      行，分別經原審法院以107年度易字第821號、108年度易
      字第577號判決判處有期徒刑8月、7月確定，詳如附表編
      號13、14「行為人」欄所示）。
二、辰○○竊得附表編號5所示車牌號碼000-0000號車牌2面後，為
    便利使用其他贓車代步、躲避查緝，竟基於行使變造特種文
    書之犯意，於民國107年6月12日至13日間某時許，在其位於
    新竹縣○○鄉○○路0段000巷00弄0號住處附近，以其所有之鋸
    子將上揭「APZ-1105」號牌2面裁切、變造為「PZ-1105」，
    並懸掛在其竊得如附表編號1所示之自用小客車上（原車牌
    號碼為0000-00），自行或提供予不知情馮遠惠作為代步工
    具而行駛於道路上，足生損害於監理機關對於車牌號碼管理
    之正確性及「APZ-1105」號車牌所有人辛○○之權益。
三、案經乙○○、庚○○、子○○、癸○○、丙○○訴由新竹縣政府警察局
    新湖分局，及丁○○、丑○○訴由桃園市政府警察局楊梅分局報
    告臺灣新竹地方檢察署檢察官偵查起訴。
    理  由
一、程序事項：
（一）本院審理範圍：
      原審認被告辰○○如原審判決附表二編號九至十四、十五⑵
      、十六（即原審判決附表一編號九至十五、十七、二十）
      、被告申○○如原審判決附表二編號十四、二十、二十一（
      即原審判決附表一編號十四至十五、二十四至二十五），
      均係犯修正前刑法第320條第1項之竊盜罪；被告申○○就原
      審判決附表二編號十九（即原審判決附表一編號二十三）
      、被告辰○○就原審判決附表二編號十五⑴、⑶、⑷（即原審
      判決附表一編號十六、十八、十九）所為，則均係犯修正
      前刑法第320條第2項、第1項竊盜未遂罪；又被告申○○犯
      如原審判決附表二編號十七、十八（即原審判決附表一編
      號二十一至二十二）、被告辰○○就原審判決事實欄二所為
      ，則分係犯修正前刑法第321條第1項第4款結夥竊盜罪、
      同法第216條、第212條之行使變造特種文書罪。被告辰○○
      、申○○對原審判決不服，分別於108年8月23日、29日具狀
      聲明上訴，有刑事上訴狀、本院準備程序筆錄為憑（見本
      院卷第51頁至第73頁、第206頁至第207頁），然被告申○○
      於本院審理期間具狀撤回原審判決關於附表二編號十九（
      即原判決附表一編號二十三）部分之上訴，有其出具之撤
      回上訴聲請書在卷可考（見本院卷第217頁），且本案未
      據原審檢察官提起上訴，是本院審理範圍，就被告辰○○僅
      限於原審判決附表二編號九至十六、事實欄二（即原判決
      附表一編號九至二十、二十六）所示部分，就被告申○○則
      限於原審判決附表二編號十四⑴、⑵、十七、十八、二十、
      二十一（即原審判決附表一編號十四、十五、二十一、二
      十二、二十四、二十五）所示部分，合先敘明。 
（二）證據能力之說明：
      按被告以外之人於審判外之陳述，雖不符刑事訴訟法第15
      9條之1 至第159 條之4 之規定，而經當事人於審判程序
      同意作為證據，法院審酌該言詞陳述或書面陳述作成時之
      情況，認為適當者，亦得為證據。當事人、代理人或辯護
      人於法院調查證據時，知有第159條第1項不得為證據之情
      形，而未於言詞辯論終結前聲明異議者，視為有前項之同
      意，同法第159條之5第1項、第2 項有明文規定。查本判
      決下列引用各項供述證據之證據能力，檢察官、上訴人即
      被告辰○○、申○○於本院準備程序時均表示沒有意見（見本
      院卷第211頁），迄至本案言詞辯論終結前，檢察官、被
      告辰○○、申○○均未就各項供述證據之證據能力聲明異議，
      本院審酌上開證據資料製作時之情況，尚無違法不當及證
      明力明顯過低之瑕疵，認為以之作為證據應屬適當。另本
      判決其餘所依憑判斷之非供述證據，查無有何違反法定程
      序取得之情形，且與本案待證事實間具有相當之關聯性，
      復經本院於審判期日逐一提示予檢察官、被告辰○○、申○○
      表示意見，依法進行證據之調查、辯論（見本院卷第249
      頁至第257頁），認以之為本案證據並無不當，依刑事訴
      訟法第158 條之4 之反面解釋，皆具有證據能力，而得採
      為判決之基礎。
二、認定事實所憑之證據及理由： 
    上開事實，業據被告辰○○、申○○分別於警詢、偵訊、原審、
    本院審理時均坦承不諱，核與證人午○○、未○○、庚○○、辛○○
    、子○○、癸○○、卯○○、己○○、丙○○、丁○○、甲○○、寅○○、丑
    ○○於警詢證述遭竊情節相符，復有新竹縣政府警察局新湖分
    局107年6月20日職務報告暨附件、搜索扣押筆錄及扣押物品
    目錄表、如附表各編號「證據卷頁」欄所示各項書證附卷可
    佐（見107年度偵字第6524號卷第10頁至第13頁、第23頁至
    第25頁、如附表各編號「證據卷頁」欄所示證據及卷頁）。
    從而，被告辰○○、申○○前開所為任意性自白既有上開證據資
    為補強，核與客觀事證相符，堪以採信。綜上所述，本件事
    證明確，被告辰○○、申○○犯如附表各編號所示之竊盜、加重
    竊盜、行使變造特種文書等犯行，均已經證明，應依法論科
    。
三、新舊法比較：
    按行為後法律有變更者，適用行為時之法律，但行為後之法
    律有利於行為人者，適用最有利於行為人之法律，刑法第 2
    條第1項定有明文。經查：
（一）被告辰○○、申○○犯如附表各編號所示竊盜、加重竊盜行為
      後，刑法第320條第1項、第321條第1項之規定均於108年5
      月29日修正公布，並自同年5月31日施行。修正前刑法第3
      20第1項原規定：「意圖為自己或第三人不法之所有，而
      竊取他人之動產者，為竊盜罪，處5年以下有期徒刑、拘
      役或5百元以下罰金」，修正後則規定「意圖為自己或第
      三人不法之所有，而竊取他人之動產者，為竊盜罪，處5
      年以下有期徒刑、拘役或50萬元以下罰金」；另修正前刑
      法第321條第1項第4款規定：「犯竊盜罪而有下列情形之
      一者，處6月以上、5年以下有期徒刑，得併科新臺幣10萬
      元以下罰金」，修正後規定「犯前條第1項、第2項之罪而
      有下列情形之一者，處6月以上5年以下有期徒刑，得併科
      50萬元以下罰金」。足見修正後刑法第320條第1項、第32
      1條第1項之規定，均係就法定刑得併科罰金部分提高為50
      萬元。經新舊法比較結果，以修正前之規定對被告辰○○、
      申○○較為有利，應適用其等行為時即修正前刑法第320條
      第1項、第321條第1項之規定。
（二）又被告辰○○犯如事實欄二所示之行使特種變造文書犯行後
      ，刑法第212 條業於108年12月25日修正公布，並於同年
      月27日施行，修正前原規定：「偽造、變造護照、旅券、
      免許證、特許證及關於品行、能力、服務或其他相類之證
      書、介紹書，足以生損害於公眾或他人者，處1年以下有
      期徒刑、拘役或（銀元）3百元以下罰金」並依刑法施行
      法第1條之1第2項前段規定「94年1月7日刑法修正時，刑
      法分則編未修正之條文定有罰金者，自94年1月7日刑法修
      正施行後，就其所定數額提高為30倍」，就罰金刑提高至
      新臺幣9千元以下罰金；修正後則規定「偽造、變造護照
      、旅券、免許證、特許證及關於品行、能力、服務或其他
      相類之證書、介紹書，足以生損害於公眾或他人者，處1
      年以下有期徒刑、拘役或9千元以下罰金」並依刑法施行
      法第1條之1第1項規定「94年1月7日刑法修正施行後，刑
      法分則編所定罰金之貨幣單位為新臺幣」，且依上開說明
      ，已無刑法施行法第1條之1第2項前段之適用，則本次修
      法將刑法第212條原罰金刑數額銀元300元調整換算為新臺
      幣9千元，修正前、後之法律規定，並無不同，對被告辰○○而言尚無有利或不利之情形，不生新舊法比較之問題，
      而應依一般法律適用原則，適用裁判時即108年12月27日
      修正公佈後之刑法第212條規定論處（原審雖未及比較新
      舊法，惟經本院比較適用結果，適用行為時之法律，於判
      決結果無影響，對被告辰○○亦無不利，併予敘明）。
四、論罪：
（一）被告辰○○部分：
   （1）就附表編號1至7、9、12所為，均係犯108年5月31日修
        正前刑法第320條第1項之竊盜罪（共9罪）；就附表編
        號8、10、11所為，均係犯108年5月31日修正前刑法第3
        20條第2項、第1項竊盜未遂罪（共3罪）。
   （2）就事實欄二所為，係犯108年12月27日修正公布之刑法
        第216條、第212條之行使變造特種文書罪；其變造特種
        文書之低度行為，為行使變造特種文書之高度行為所吸
        收，不另論罪。
   （3）被告辰○○就附表編號8、10、11所示犯行，已著手於犯
        罪行為之實行而不遂，為未遂犯，均應依刑法第25條第
        2項規定，減輕其刑。
（二）被告申○○部分：
   （1）就附表編號6、7、15、16所為，均係犯108年5月31日修正前刑法第320條第1項之竊盜罪（共4罪）。
   （2）就附表編號13、14所為，均係犯108年5月31日修正前刑法第 321條第1項第4款結夥三人竊盜罪（共2罪）。
（三）被告辰○○、申○○就附表編號6、7、16所示竊盜犯行；被告
      辰○○與同案被告馮遠惠就附表編號5、12所示犯行；被告
      申○○與同案被告馮遠惠就附表編號15所示犯行，分別具有
      犯意聯絡及行為分擔，均應依刑法第28條規定論以共同正
      犯。
（四）被告辰○○就附表編號1至12、事實欄二所示犯行（共13罪
      ）、被告申○○就附表編號6至7、13至16所示犯行（共6罪
      ），各次犯罪時間、地點均有所區隔，被害人均不相同，
      且各次犯罪手段、行為人亦不盡同，被告辰○○、申○○所犯
      各罪顯係犯意個別，行為互殊，均應予以分論併罰。
（五）另被告辰○○前①因施用第二級毒品案件經原審法院以98年
      度審竹簡字第578號簡易判決判處有期徒刑6月確定；②因
      施用第一、二級毒品、加重竊盜、公共危險（飲酒後駕駛
      動力交通工具）等案件，經原審法院以98年度訴字第203
      號判決分別判處有期徒刑8月、6月、8月、6月，應執行有
      期徒刑2年2月確定；③犯施用第一、二級毒品案件經臺灣
      桃園地方法院以98年度審訴字第1793號判決判處有期徒刑
      10月、6月，應執行有期徒刑1年2月確定；④因犯竊盜、施
      用第一級毒品案件，分別經原審法院以98年度竹北簡字第
      450號簡易判決判處有期徒刑3月、98年度審訴字第791號
      判決判處有期徒刑10月確定；⑤又犯竊盜案件經臺灣桃園
      地方法院以98年度桃簡字第2090號判決判處有期徒刑5月
      確定；⑥因竊盜等案件經原審法院以99年度審易字第193號
      判決分別判處有期徒刑4月（2罪）、5月、8月（2罪）、9
      月，應執行有期徒刑2年6月確定。上開①至⑥案件復經原審
      法院以99年度聲字第891號裁定應執行有期徒刑7年8月確
      定，被告辰○○於98年8月7日入監執行，迄105年5月6日縮
      短刑期假釋出監，於106年8月16日保護管束期滿，假釋未
      經撤銷視為執行完畢等情，有被告辰○○之本院被告前案紀
      錄表在卷可考（見本院卷第167頁至第175頁），其受有期
      徒刑執行完畢後，5年以內故意再犯本件有期徒刑以上之
      數罪，合於刑法第47條第1 項規定，應屬累犯。又依108
      年2月22日公布之司法院大法官解釋釋字第775 號解釋文
      意旨，有關刑法第47條第1項規定累犯加重本刑部分，尚
      不生違反憲法一行為不二罰原則之問題，僅認「不分情節
      ，基於累犯者有其特別惡性及對刑罰反應力薄弱等立法理
      由，一律加重最低本刑，於不符合刑法第59條所定要件之
      情形下，致生行為人所受之刑罰超過其所應負擔罪責之個
      案，其人身自由因此遭受過苛之侵害部分，對人民受憲法
      第8條保障之人身自由所為限制，不符憲法罪刑相當原則
      ，牴觸憲法第23條比例原則。於此範圍內，有關機關應自
      本解釋公布之日起2年內，依本解釋意旨修正之。於修正
      前，為避免發生上述罪刑不相當之情形，法院就該個案應
      依本解釋意旨，裁量是否加重最低本刑」等語。本院參酌
      上開解釋意旨，審酌被告辰○○前已因竊盜案件，經法院判
      處罪刑確定並入監執行完畢，已如前述，本應產生警惕作
      用，嚴加控管自我行為，被告卻故意再犯與前案罪名相同
      之竊盜罪，且係前案執行完畢未滿1年即再度犯案，足見
      其有一定特別之惡性，對於刑罰之反應力顯較薄弱，且就
      被告辰○○所犯之竊盜罪、加重竊盜罪、行使特種文書罪均
      予以加重，尚不致使被告辰○○所受之刑罰超過其所應負擔
      之罪責，或造成對其人身自由過苛之侵害，自仍有加重法
      定最低本刑之必要，爰就被告辰○○所犯各罪予加重其最低
      本刑，並就其犯如附表編號8、10、11所示竊盜未遂犯行
      ，均依刑法第71條第1項規定，予以先加後減。
五、駁回上訴之理由：
（一）原審以被告辰○○犯竊盜、加重竊盜、行使變造特種文書等
      罪（共13罪）、被告申○○犯竊盜、加重竊盜等罪（共6罪
      ），均事證明確，適用刑法第2條第1項前段、第212條、
      第216條、第25條第2項、第28條、第47條第1項、第38條
      之1第1項、第3項、第38條之2第2項、第51條第1項第5款
      、108年5月31日修正前之刑法第320條第1項、第3項、第3
      21條第1項第4款等規定，並審酌被告辰○○、申○○均正值壯
      年，身強體健，不知勉力謀事，依循正途以獲取一己所需
      財物，而為本案竊盜、加重竊盜等犯行，顯不尊重他人之
      財產權，復未賠償被害人所受損害或達成民事和解，實屬
      不該，又被告辰○○行使變造車牌，足以生損害於公路監理
      機關對於車牌及車籍資料管理；惟念其等犯後均坦承犯行
      之態度，兼衡被告辰○○自稱高中肄業之智識程度、從事鐵
      工、家中尚有父親，普通之家庭經濟狀況（見原審卷第32
      0頁）；被告申○○自稱高中畢業之智識程度、從事司機工
      作、與父母及妻女同住，勉持之家庭經濟狀況（見原審卷
      第320頁至第321頁）等一切情狀，分別量處如附表各編號
      「原審主文（宣告刑及沒收）」欄所示之刑及沒收，另就
      被告辰○○犯行使特種文書罪部分，量處有期徒刑4月；又
      就被告辰○○所犯各罪所處之刑，定其應執行為有期徒刑3
      年6月，併諭知如易科罰金以1,000元折算1日之易科罰金
      折算標準；就被告申○○所犯各罪所處不得易科罰金部分，
      定應執行有期徒刑10月。原審另沒收部分說明：①被告辰○○就附表編號7、12所示竊得財物，分別為其犯附表編號7
      、12所示竊盜犯行之犯罪所得，未扣案且未實際發還予被
      害人，爰依刑法第38條之1第1項、第 3項規定宣告沒收，
      於全部或一部不能沒收或不宜執行沒收時，追徵其價額；
      ②車牌號碼 0000-00號自用小客車業已發還被害人巫俞紜
      之配偶午○○、APZ-1105號車牌2面業已發還被害人辛○○、
      車牌號碼000-0000號自用小客車業已發還告訴人丁○○、車
      牌號碼000-0000號自用小客車業已發還被害人甲○○、車牌
      號碼0000-00號自用小客車業已發還被害人寅○○、車牌號
      碼 0000-00號自用小客車業已發還被害人丑○○，分別有如
      附表編號1、5、13至16「證據卷頁」欄所示贓物認領保管
      單在卷可稽（詳各該編號「證據卷頁」欄所示）。上開犯
      罪所得均已實際發還予被害人，依刑法第38條之1第5項規
      定，爰不再宣告沒收或追徵；③同案被告馮遠惠所有、未
      扣案之自備鑰匙，為被告申○○、同案被告馮遠惠共犯附表
      編號15所示竊盜犯行所用之物；被告辰○○所有、供犯附表
      編號1、6至14、16所示竊盜犯行所用之自備鑰匙（其中附
      表編號13、14、16犯行所用自備鑰匙，業於原審法院107
      年度易字第821號判決諭知沒收，應予補充）、被告辰○○
      所有、供犯行使變造特種文書所用之鋸子1支；上開供犯
      罪所用之物，雖分別係被告辰○○、同案被告馮遠惠所有而
      供其等犯本案犯罪所用之物，惟均未扣案，被告辰○○；同
      案被告馮遠惠均供稱上開物品業已滅失（見原審卷第295
      頁至第299頁），為免日後執行困難，爰不予宣告沒收或
      追徵；④至附表編號2所示7370-W7車牌1面、編號3所示271
      0-KG車牌2面、編號4所示8895-KX車牌2面、編號6所示零
      錢60元、編號7所示零錢幾十元，固分別為被告辰○○、申○○犯本案竊盜犯行之犯罪所得，尚難認宣告沒收具有刑法
      上之重要性，為免日後執行之困難，過度耗費訴訟資源而
      無助於目的之達成，爰依刑法第38條之2第2項規定皆不予
      宣告沒收。經核原審認事用法均無違誤，量刑亦屬妥適。
      至原審未及審酌108年12月27日修正公佈刑法第212條，未
      為新舊法比較，惟經本院比較適用結果，適用行為時之法
      律，於判決結果無影響，對被告辰○○亦無不利，已如前述
      ，依最高法院95年度第21次刑事庭會議決議，不構成撤銷
      之原因，併予敘明。
（二）被告辰○○提起上訴，指摘原審量刑（含定應執行刑）過重
      、附表編號6、7（即原判決附表一編號14、15）、編號8
      至11（及元判決附表一編號16至19）均屬接續犯，應各論
      以1罪，原審予以分論，有所違誤云云（見本院卷第59頁
      、第206頁）。而被告申○○上訴意旨則以原審量刑過重、
      附表編號6、7（即原判決附表一編號14、15）應以接續犯
      論以1罪云云（見本院卷第71頁至第72頁、第206頁至第20
      7頁）。惟查：
   （1）按刑法上所謂接續犯，係指行為人之數行為於同時同地
        或密切接近之時地實行，而侵害同一之法益，各行為之
        獨立性極為薄弱，依一般社會健全觀念，在時間差距上
        ，難以強行分開，在刑法評價上，以視為數個舉動之接
        續實行，合為包括之一行為予以評價，較為合理，始足
        當之。查附表編號6、7部分，係由被告辰○○、申○○共同
        於如附表號6、7所示時間、地點，分別竊盜告訴人子○○
        、癸○○之財物；附表編號8至11部分，則係由被告辰○○
        於附表編號8至11所示時間、地點，分別竊盜被害人卯○○、己○○、戊○○、巳○○之財物，上開各次竊盜犯行均非
        侵害同一之法益，且犯罪時間、手段各具獨立性，均非
        屬接續犯。被告辰○○、申○○提起上訴，主張此部分應成
        立接續犯而各論以1罪云云，均非可採。
   （2）次按量刑係法院就繫屬個案犯罪之整體評價，為事實審
        法院得依職權自由裁量之事項，量刑判斷當否之準據，
        應就判決之整體觀察為綜合考量，苟已斟酌刑法第57條
        各款所列情狀，而未逾越法定刑度，如無偏執一端，致
        有明顯失出失入之恣意為之情形，上級審法院即不得單
        就量刑部分遽指為不當或違法。查本件原審就其刑之裁
        量，已依上揭規定，就上述量刑事由詳為審酌並敘明其
        理由，顯見原判決係以被告辰○○、申○○之行為責任為基
        礎，就刑法第57條各款情形，詳予審酌，未見有濫用裁
        量權、量刑過重輕之違法可言，是被告辰○○、申○○提起
        上訴，指摘原判決量刑過重云云，亦均為無理由。
   （3）綜上，被告辰○○、申○○以前揭理由指摘原審判決不當，
        提起上訴，均為無理由，應予駁回。 
據上論斷，應依刑事訴訟法第368條，判決如主文。
本案經檢察官邱志平提起公訴，檢察官蘇佩鈺到庭執行職務。
中　　華　　民　　國　　109 　年　　2 　　月　　10　　日
                  刑事第十八庭  審判長法　官  吳炳桂
                                      法　官  黃紹紘
                                      法　官  何俏美
以上正本證明與原本無異。
不得上訴。
                                      書記官  吳芝嘉
中　　華　　民　　國　　109 　年　　2 　　月　　10　　日
附錄：本案論罪科刑法條全文　　　　　　　　　　　　　
修正前中國民國刑法第320條
意圖為自己或第三人不法之所有，而竊取他人之動產者，為竊盜
罪，處5 年以下有期徒刑、拘役或 5 百元以下罰金。
意圖為自己或第三人不法之利益，而竊佔他人之不動產者，依前
項之規定處斷。
前二項之未遂犯罰之。

修正前中國民國刑法第321條
犯竊盜罪而有左列情形之一者，處 6 月以上、 5 年以下有期徒
刑：
一  於夜間侵入住宅或有人居住之建築物、船艦或隱匿其內而犯
    之者。
二  毀越門扇、牆垣或其他安全設備而犯之者。
三  攜帶兇器而犯之者。
四  結夥三人以上而犯之者。
五  乘火災、水災或其他災害之際而犯之者。
六  在車站或埠頭而犯之者。
前項之未遂犯罰之。

108年12月29日修正公佈之中國民國刑法第212條
偽造、變造護照、旅券、免許證、特許證及關於品行、能力服務
或其他相類之證書、介紹書，足以生損害於公眾或他人者，處 1
年以下有期徒刑、拘役或 9千元以下罰金。
刑法第216條
行使第 210 條至第 215 條之文書者，依偽造、變造文書或登載
不實事項或使登載不實事項之規定處斷。
附表：
編號 被害人 告訴人 行為人 失竊時間 失竊地點 竊取方式 及竊得物品 證據卷頁 原審判決主文 （宣告刑及沒收） 1 （原審判決附表一編號九、附表二編號九 ） 被害人午○○（所有權人巫俞紜） 辰○○ 107年6月5 日某時許 桃園市○○區○○○路0號旁 辰○○以持自備鑰匙開啟電門之方式，竊取巫俞紜所有而由午○○使用（起訴書及原判決均誤載為午○○所有）之車牌號碼0000-00號自用小客車。嗣員警於 107年6月20日8時許，在新竹縣○○鄉○○路0段000號尋獲。 ①證人即被害人午○○於警詢之證述（見107年度偵字第6524號卷第20頁正、反面）。 ②辰○○於警詢、偵訊、原審、本院準備程序及審理之供述（見107年度偵字第8533號卷第28頁、第275頁，原審卷第295頁、第320頁，本院卷第207頁、第242頁、第266頁，107年度他字第2085號卷120頁）。 ③失竊照片（見107年度偵字第8533號卷第157頁至第158頁，107年度他字第2085號卷第13頁至第14頁）。 ④贓物認領保管單（見107年度偵字第6524號卷第26頁）。 ⑤失車-案件基本資料詳細畫面報表（見107年度偵字第6524號卷第27頁）。 ⑥新竹縣政府警察局車輛尋獲電腦輸入單（見107年度偵字第6524號卷第31頁）。 辰○○犯竊盜罪，累犯，處有期徒刑伍月，如易科罰金，以新臺幣壹仟元折算壹日。 2 （原審判決附表一編號十、附表二編號十 ） 被害人未○○ 辰○○ 107年6月5日2時至5時許 新竹縣○○鄉○○村000○0號（大囍宴社區）旁停車場 辰○○以徒手拔取之方式，竊盜李彩金所有，由未○○使用之 7370-W7號車牌 1面（前車牌）。迄今未尋獲贓物。 ①證人即被害人未○○於警詢之證述（見107年度偵字第8533號卷第53頁，107年度他字第2085號卷52頁）。 ②被告辰○○於警詢、偵訊、原審、本院準備程序及審理之供述（見107年度偵字第8533號卷第29頁、第175頁反面，原審卷第295頁至第296頁、第320頁，本院卷第207頁、第242頁、第266頁，107年度他字第2085號卷121頁至第122頁）。 ③現場照片、失竊照片（見107年度偵字第8533號卷第54頁至第55頁、第158頁至第161頁、第163頁，107年度他字第2085號卷14頁至第16頁）。 ④失車-案件基本資料詳細話面報表（見107年度他字第2085號卷44頁至第45頁）。 ⑤未○○調查筆錄（見107年度他字第2085號卷49頁至第50頁、第53頁至第54頁）。 辰○○犯竊盜罪，累犯，處有期徒刑肆月，如易科罰金，以新臺幣壹仟元折算壹日。 3 （原審判決附表一編號十一 、附表二編號十一 ） 告訴人 乙○○ 辰○○ 107年6月8 日23時至6月9日10時間某時許 新竹縣竹北市台一線62公里處路旁 辰○○以徒手拔取之方式，竊盜陳漫蓉所有，由乙○○使用之 2710-KG號車牌2面。迄今未尋獲贓物。 ①被告辰○○於警詢、偵訊、原審、本院準備程序及審理之供述（見107年度偵字第8533號卷第30頁、第175頁反面，原審卷第296頁、第320頁，本院卷第207頁、第242頁、第266頁，107年度他字第2085號卷122頁）。 ②新竹縣政府警察局車輛協尋電腦輸入單（見107年度偵字第8533號卷第58頁）。 ③現場照片、失竊照片（見107年度偵字第8533號卷第59頁至第60頁、第162頁，107年度他字第2085號卷第17頁至第18頁）。 ④乙○○調查筆錄（107年度他字第2085號卷第55頁正、反面）。 ⑤失車-案件基本資料詳細畫面報表（見107年度他字第2085號卷46頁）。 辰○○犯竊盜罪，累犯，處有期徒刑肆月，如易科罰金，以新臺幣壹仟元折算壹日。 4 （原審判決附表一編號十二 、附表二編號十二 ） 被害人壬○○ 辰○○ 107年6月10日 4時許 新竹縣○○鄉○○村 0鄰○○ 000號旁空地（仰德高中附近） 辰○○以徒手拔取之方式，竊盜符壬○○所有，由庚○○使用之 8895-KX號車牌2面。迄今未尋獲贓物。 ①證人即車輛使用人庚○○之調查筆錄（見107年度偵字第8533號卷第61頁至第62頁）。 ②被告辰○○於警詢、偵訊、原審、本院準備程序及審理之供述（見107年度偵字第8533號卷第31頁、第275頁反面，原審卷第296頁、第320頁，本院卷第207頁、第242頁、第266頁，107年度他字第2085號卷123頁）。 ③新竹縣政府警察局新湖分局山崎派出所發生竊盜案件紀錄表、現場紀錄表、監視器面紀錄表（見107年度偵字第8533號卷第63頁至第73頁，107年度他字第2085號卷58頁至第68頁）。 ④失竊照片（見107年度偵字第8533號卷第163頁至第164頁，107年度他字第2085號卷第18頁至第19頁）。 ⑤失車-案件基本資料詳細話面報表（見107年度他字第2085號卷47頁）。 ⑥庚○○調查筆錄（見107年度他字第2085號卷56頁至第57頁）。 辰○○犯竊盜罪，累犯，處有期徒刑肆月，如易科罰金，以新臺幣壹仟元折算壹日。 5 （原審判決附表一編號十三 、附表二編號十三 ） 被害人辛○○ 馮遠惠、辰○○ 107年6月11日18時至12日 6時間某時許 苗栗縣竹南鎮仁愛路2201巷巷口 以由辰○○徒手拔取，馮遠惠在旁把風之方式，共同竊取辛○○所有之AP Z-1105號車牌2面。嗣員警於 107年6月20日8時許，在新竹縣○○鄉○○路 0段000 號尋獲。 ①證人即被害人辛○○於警詢之證述（見107年度偵字第8533號卷第74頁至第75頁）。 ②被告辰○○於警詢、偵訊、原審、本院準備程序及審理之供述（見107年度偵字第8533號卷31頁、第35頁、第275頁反面至第276頁，原審卷第296頁、第320頁，本院卷第207頁、第242頁、第266頁，107年度他字第2085號卷123頁、第127頁）。 ③同案被告馮遠惠於警詢之供述（見107年度偵字第8533號卷第11頁、第294頁，107年度他字第2085號卷162頁）。 ④新竹縣政府警察局車輛尋獲電腦輸入單（見107年度偵字第8533號卷第83頁至第86頁，107年度他字第2085號卷139頁至第142頁）。 ⑤贓物認領保管單（見107年度偵字第8533號卷第87頁，107年度他字第2085號卷143頁）。 ⑥失竊照片（見107年度偵字第8533號卷第165頁至第170頁、第172頁，107年度他字第2085號卷第20頁至第22頁、第144頁）。 ⑦失車-案件基本資料詳細話面報表（見107年度他字第2085號卷48頁、第69頁）。 辰○○共同犯竊盜罪，累犯，處有期徒刑肆月，如易科罰金，以新臺幣壹仟元折算壹日。 6 （原審判決附表一編號十四 、附表二編號十四 ） 告訴人子○○ 辰○○、申○○ 107年6月15日1時許 新竹縣湖口鄉鐵騎路與八德路路口 申○○駕駛懸掛AP Z-1105號車牌自用小客車搭載辰○○到場，以由其擔任把風，辰○○以自備鑰匙打開車門之方式，共同竊取子○○所有之車牌號碼 0000-00號自用小客車車內零錢60元，竊得之物均由辰○○分得，而花用殆盡。 ①證人即告訴人子○○於警詢之證述（見107年度偵字第8533號卷第88頁正、反面）。 ②被告辰○○於警詢、原審、本院準備程序及審理之供述（見107年度偵字第8533號卷第31頁、第35頁，原審卷第296頁至第297頁、第320頁，本院卷第207頁、第242頁、第266頁，107年度他字第2085號卷127頁）。 ③同案被告申○○於偵訊、原審準備程序及審理之供述（見107年度偵字第8533號卷第364頁，原審卷第297頁、第320頁）。 ④現場照片（見107年度偵字第8533號卷第89頁至第92頁）。 辰○○共同犯竊盜罪，累犯，處有期徒刑肆月，如易科罰金，以新臺幣壹仟元折算壹日。 申○○共同犯竊盜罪，處有期徒刑參月，如易科罰金，以新臺幣壹仟元折算壹日。 7 （原審判決附表一編號十五 、附表二編號十四 ） 告訴人癸○○ 辰○○、申○○ 107年6月15日1時許 新竹縣湖口鄉鐵騎路與八德路路口 申○○駕駛懸掛AP Z-1105號車牌自用小客車搭載辰○○到場，以由其擔任把風，辰○○以自備鑰匙打開車門之方式，共同竊取癸○○所有之車牌號碼 0000-00號自用小客車車內之抬頭顯示器、胎壓偵測器、行車紀錄器、電霸等物，竊得之物均由辰○○分得。迄今未尋獲任何贓物。 ①證人即告訴人癸○○於警詢之證述（見107年度偵字第8533號卷第93頁正、反面）。 ②被告辰○○於警詢、原審、本院準備程序及審理之供述（見107年度偵字第8533號卷第35頁，原審卷第297頁、第320頁，本院卷第207頁、第242頁、第266頁） ③現場照片（見107年度偵字第8533號卷第94頁至第99頁）。  辰○○共同犯竊盜罪，累犯，處有期徒刑肆月，如易科罰金，以新臺幣壹仟元折算壹日。未扣案犯罪所得抬頭顯示器、胎壓偵測器、行車紀錄器、電霸各壹台，均沒收，於全部或一部不能沒收或不宜執行沒收時，追徵其價額。 申○○共同犯竊盜罪，處有期徒刑參月，如易科罰金，以新臺幣壹仟元折算壹日。 8 （原審判決附表一編號十六 、附表二編號十五 ） 被害人卯○○ 辰○○ 107年6月17日 0時許 新竹縣○○鄉○○路000 號中正國中圍牆外道路 辰○○以自備鑰匙打開車門之方式，著手竊取卯○○所有之車牌號碼000-0000號自用小客車車內財物未遂。 ①證人即被害人卯○○於警詢之證述（見107年度偵字第8533號卷第105頁，107年度他字第2085號卷76頁）。 ②被告辰○○於警詢、偵訊、原審、本院準備程序及審理之供述（見107年度偵字第8533號卷第33頁、第276頁，原審卷第297頁、第320頁，本院卷第207頁、第242頁、第266頁，107年度他字第2085號卷125頁）。 ③失竊相片（見107年度偵字第8533號卷第107頁至第113頁，107年度他字第2085號卷85頁至第87頁）。 辰○○犯竊盜未遂罪，累犯，處有期徒刑參月，如易科罰金，以新臺幣壹仟元折算壹日。 9 （原審判決附表一編號十七 、附表二編號十五 ） 被害人己○○ 辰○○ 107年6月17日 0時許 新竹縣○○鄉○○路000 號中正國中圍牆外道路 辰○○以自備鑰匙打開車門之方式，著手竊取己○○所使用之車牌號碼00-0000 號自用小客車車不詳零錢幾10元，而花用殆盡。 ①證人即被害人己○○與警詢之證述（見107年度偵字第8533號卷第114頁，見107年度他字第2085號卷第78頁）。 ②被告辰○○於警詢、偵訊、原審、本院準備程序及審理之供述（見107年度偵字第8533號卷第33頁、第276頁，原審卷第297頁、第320頁，本院卷第207頁、第242頁、第266頁，107年度他字第2085號卷125頁）。 ③失竊照片（見107年度偵字第8533號卷第122頁至第124頁，107年度他字第2085號卷80頁至第84頁）。 辰○○犯竊盜罪，累犯，處有期徒刑肆月，如易科罰金，以新臺幣壹仟元折算壹日。 10 （原審判決附表一編號十八 、附表二編號十五 ） 被害人戊○○ 辰○○ 107年6月17日 0時許 新竹縣○○鄉○○路000 號中正國中圍牆外道路 辰○○以自備鑰匙打開車門之方式，著手竊取戊○○所有之車牌號碼00-0000 號自用小客車車內財物未遂。 ①被告辰○○於警詢、偵訊、原審、本院準備程序及審理之供述（見107年度偵字第8533號卷第33頁、第276頁，原審卷第297頁、第320頁，本院卷第207頁、第242頁、第266頁，107年度他字第2085號卷125頁） ②失竊照片（見107年度偵字第8533號卷第117頁至第121頁，107年度偵字第8533號卷第127頁至第128頁）。 辰○○犯竊盜未遂罪，累犯，處有期徒刑參月，如易科罰金，以新臺幣壹仟元折算壹日。 11 （原審判決附表一編號十九 、附表二編號十五 ） 被害人巳○○ 辰○○ 107年6月17日 0時許 新竹縣○○鄉○○路000 號中正國中圍牆外道路 辰○○以自備鑰匙打開車門之方式，著手竊取巳○○所有之車牌號碼0000-00 號自用小客車財物未遂。 ①被告辰○○於警詢、偵訊、原審、本院準備程序及審理之供述（見107年度偵字第8533號卷第33頁、第276頁，原審卷第297頁、第320頁，本院卷第207頁、第242頁、第266頁，107年度他字第2085號卷125頁） ②失竊照片（見107年度偵字第8533號卷第125頁至第126頁）。 辰○○犯竊盜未遂罪，累犯，處有期徒刑參月，如易科罰金，以新臺幣壹仟元折算壹日。 12 （原審判決附表一編號二十 、附表二編號十六 ） 告訴人丙○○ 辰○○、馮遠惠（ 所涉共同竊盜部分 ，業經原審判決有期徒刑3月確定） 107年6月18日4時27分許 新竹縣湖口鄉仁興路76巷旁土地公廟 馮遠惠、辰○○ 2人駕乘懸掛JP-7961 號車牌自用小客車到場，以由辰○○持自備鑰匙開啟車門， 2人共同搬運車內物品之方式，共同竊取丙○○所有之車牌號碼00-0000 號自用小客車車內之行車紀錄器、工具箱、腳架、帳篷、電鋸等物，竊得之物由辰○○分得。迄今未尋獲贓物。 ①證人即告訴人丙○○於警詢之證述（見107年度偵字第8533號卷第130頁至第132頁，107年度他字第2085號卷89頁至第90頁）。 ②辰○○於警詢、偵訊、原審、本院準備程序及審理之供述（見107年度偵字第8533號卷第34頁、第276頁正、反面，原審卷第297頁、第320頁，本院卷第207頁、第242頁、第266頁，107年度他字第2085號卷126頁） ③共同被告馮遠惠於偵訊時之供述（見107年度偵字第8533號卷第294頁至第295頁）。 ④遭竊照片（見107年度偵字第8533號卷第132頁至第138頁、第139頁至第143頁、第146頁至第149頁，107年度他字第2085號卷第91頁至第95頁）。 辰○○共同犯竊盜罪，累犯，處有期徒刑肆月，如易科罰金，以新臺幣壹仟元折算壹日。未扣案犯罪所得車內之行車紀錄器壹台、工具箱、腳架、帳篷各壹個、電鋸壹支，均沒收，於全部或一部不能沒收或不宜執行沒收時，追徵其價額。 13 （原審判決附表一編號二十一、附表二編號十七） 告訴人丁○○ 申○○、馮遠惠（ 所涉共同竊盜部分 ，業經原審判決有期徒刑7月確定） 、辰○○（所涉結夥竊盜部分，業經原審法院107 年度易字第82 1 號判決有期徒刑 8月確定 ） 107年6月18日5時許 桃園市○○區○○○路000號附近 申○○駕駛車牌號碼000-0000號自用小客車（懸掛JP-7921 號車牌）搭載辰○○及馮遠惠到達，以由辰○○持自備鑰匙開啟車門、發動電門，申○○、馮遠惠把風之方式，共同竊取丁○○所有之車牌號碼000-0000號自用小客車，之後由辰○○駛離。嗣員警於 107年 6月25日10時許，在新竹縣○○鄉○○街00號前尋獲該車（斯時該車懸掛JP-7921號車牌）。 ①證人即告訴人丁○○於警詢之證述（見107年度偵字第8226號卷第12頁反面）。 ②被告申○○於偵訊、原審準備程序及審理、本院審理之供述（見107年度偵字第8533號卷第350頁，原審卷第298頁、第320頁，本院卷第243頁、第266頁）。 ③同案被告馮遠惠於警詢、偵訊之供述（見107年度偵字第8226號卷第6頁反面至第7頁，見107年度偵字第8533號卷12頁、第295頁，107年度他字第2085號卷第163頁）。 ④共同正犯辰○○於警詢、偵訊之供述（見107年度偵字第12160號卷第14頁至第17頁，107年度他字第2309號卷第9頁至第11，107年度偵字第8533號卷第362頁。 ⑤天羅地網照片、現場照片（見107年度他字第2309號卷第16頁，107年度偵字第8226號卷第25頁、第27頁至第28頁）。 ⑥桃園市政府警察局車輛尋獲電腦輸入單（見107年度偵字第8226號卷第18頁）。 ⑦贓物認領保管單（見107年度偵字第8226號卷第21頁）。 申○○犯結夥竊盜罪，處有期徒刑柒月。 14 （原審判決附表一編號二十二、附表二編號十八） 被害人甲○○ 申○○、馮遠惠（ 所涉共同竊盜部分 ，業經原審判決有期徒刑7月確定） 、辰○○（所涉結夥竊盜部分，業經原審法院107 年度易字第82 1 號判決有期徒刑 8月確定 ） 107年6月18日 5時至6時許 桃園市○○區○○○路000號前 申○○駕駛車牌號碼000-0000號自用小客車（懸掛JP-7921 號車牌）搭載辰○○及馮遠惠到達，以由辰○○持自備鑰匙開啟車門、發動電門，申○○、馮遠惠把風之方式，共同竊取甲○○所有之車牌號碼000-0000號自用小客車，之後由馮遠惠駛離。嗣員警於 107年 6月20日17時許，在桃園市○○區○○○○0○0號旁尋獲。 ①證人即被害人甲○○於警詢之證述（見107年度偵字第8226號卷第14頁反面至第15頁）。 ②被告申○○於偵訊、原審、本院準備程序及審理之供述（107年度偵字第8533號卷第350頁，107年度他字第2085號卷第163頁，原審卷第298頁、第320頁，本院卷第207頁、第243頁、第266頁）。 ③共同正犯辰○○於警詢之供述（見107年度偵字第12160號卷第14頁至第17頁）。 ④同案被告馮遠惠於警詢、偵訊之供述（見107年度偵字第8226號卷第6頁反面至第7頁，107年度偵字第8533號卷第12頁、第295頁）。 ⑤天羅地網照片（見107年度他字第2309號卷第16頁，107年度偵字第8226號卷第25頁）。 ⑥桃園市政府警察局車輛尋獲電腦輸入單（見107年度偵字第8226號卷第19頁）。 ⑦贓物認領保管單（見107年度偵字第8226號卷第22頁）。 ⑧失車-案件基本資料詳細畫面報表（見107年度他字第2085號卷190頁）。 申○○犯結夥竊盜罪，處有期徒刑柒月。 15 （原審判決附表一編號二十四、附表二編號二十） 被害人寅○○ 申○○、馮遠惠（ 所涉共同竊盜部分 ，業經原審判決有期徒刑4月確定） 107年6月19日1時23分許 新竹市中央路三民國中旁停車格 申○○駕駛不詳車牌號碼自用小客車，搭載馮遠惠到場，以由馮遠惠持自備鑰匙打開車門、發動電門，申○○把風之方式，共同竊取寅○○所有之車牌號碼 0000-00號自用小客車，之後由馮遠惠駛離。嗣員警於 107年 6月22日18時許在新竹縣○○鄉○○村 0鄰00號尋獲該車（車牌未尋獲）。 ①被害人寅○○於警詢之證述（見107年度他字第2309號卷第21頁）。 ②被告申○○於警詢、偵訊、原審、本院準備程序及審理之供述（107年度偵字第8533號卷第350頁正、反面，107年度偵字第6524號卷第16頁反面，原審卷第299頁、第320頁，本院卷第207頁、第243頁、第266頁）。 ③同案被告馮遠惠於警詢之供述（見107年度偵字第8226號卷卷第7頁）。 ④桃園市政府警察局車輛尋獲電腦輸入單、新竹市警察局車輛協尋電腦輸入單（見107年度他字第2309號卷第23頁，107年度偵字第8226號卷第20頁，107年度他字第2085號卷223頁）。 ⑤贓物認領保管單（見107年度他字第2309號卷第24頁，107年度偵字第8226號卷第23頁）。 ⑥0806-VR自小客車監視器照片、失竊照片（見107年度他字第2309號卷第25頁，107年度偵字第8226號卷第24頁，107年度他字第2085號卷第228頁至第229頁）。 ⑦寅○○調查筆錄（107年度他字第2085號卷第221頁至第222頁）。 ⑧車輛詳細資料報表（見107年度他字第2085號卷第225頁）。 申○○共同犯竊盜罪，處有期徒刑肆月，如易科罰金，以新臺幣壹仟元折算壹日。 16 （原審判決附表一編號二十五、附表二編號二十一 ） 告訴人丑○○ 申○○、辰○○（ 所涉共同竊盜部分 ，業經原審法院10 7 年度易字第821 號判決有期徒刑 3月確定） 107年6月19日21時30分許 桃園市○○區○○街000 號對面空地 辰○○、申○○駕乘車牌號碼000-0000號自用小客車到場，以由辰○○持自備鑰匙開啟車門、發動電門，申○○把風之方式共同，竊取丑○○所有之車牌號碼0000-00號自用小客車，之後由申○○駛離原車。嗣員警於 107年 6月25日15時30分許，在桃園市楊梅區秀才路 173巷內尋獲車輛；於 107年 8月18日前某日尋獲8875-W7號車牌2面。 ①告訴人丑○○於警詢之證述（見107年度偵字第12160號卷第22頁）。 ②被告申○○於偵訊、原審、本院準備程序及審理之供述（見107年度偵字第8533號卷第364頁，原審卷第299頁、第320頁，本院卷第207頁、第243頁、第266頁）。 ③共同正犯辰○○於警詢、偵訊之供述（見107年度偵字第12160號卷第17頁至第19頁，107年度他字第2309號卷第12頁至第13頁，107年度偵字第8533號卷第362頁）。 ④桃園市政府警察局車輛尋獲電腦輸入單（見107年度偵字第12160號卷第24頁）。 ⑤贓物認領保管單（見107年度偵字第12160號卷第25頁）。 ⑥桃園市政府警察局楊梅分局刑案現場勘察紀錄表、勘察採證同意書（見107年度偵字第12160號卷第30頁至第31頁）。 ⑦內政部警政署刑事警察局107年7月16日刑紋字第1070067596號、107年7月25日刑生字第1070065238號鑑定書、尋獲車輛暨採證照片數張（見107年度偵字第12160號卷第32頁至第40頁）。 ⑧現場照片（見107年度偵字第8226號卷第30頁反面至第31頁反面）。 申○○共同犯竊盜罪，處有期徒刑肆月，如易科罰金，以新臺幣壹仟元折算壹日。